【裁判字號】    97,上易,709
【裁判日期】    971210
【裁判案由】    竊盜
【裁判全文】
臺灣高等法院臺南分院刑事判決  九十七年度上易字第七０九號
上訴人  臺灣嘉義地方法院檢察署檢察官
被  告  甲○○
                （
上列上訴人因被告竊盜案件，不服臺灣嘉義地方法院九十七年度
易字第五０一號中華民國九十七年九月二十四日第一審判決（起
訴案號：臺灣嘉義地方法院檢察署九十七年度偵字第五九九二號
），提起上訴，本院判決如下：
    主    文
上訴駁回。
    事    實
一、甲○○前因毒品危害防制條例等案件，經臺灣高等法院臺中
    分院九十四年度上訴字第七四八號判處應執行有期徒刑一年
    二月確定，又因毒品危害防制條例等案件，經臺灣嘉義地方
    法院九十四年度訴字第六五六號判處應執行有期徒刑一年十
    月確定，嗣經減刑裁定應執行有期徒刑十一月確定，上開數
    罪接續執行，於民國（下同）九十六年十月四日執行完畢。
    猶不知悔改，意圖為自己不法之所有，基於竊盜之犯意，於
    九十七年七月十六日凌晨三時三分許，在嘉義市○區○○里
    ○○○街十七號前，見乙○○所有之車牌號碼7732－UJ號自
    用小客車（價值新臺幣六萬元）停放該處，以其所有之萬能
    鎖七支撬開車鎖，徒手竊取上揭自用小客車，得手後將車牌
    拆下丟棄，懸掛已註銷之9A－7318號車牌，作為代步工具。
    嗣於同年八月二十二日下午三時許，在嘉義縣朴子市○○里
    ○○路九八巷六號為警查獲，並扣得上揭萬能鎖七支。
二、案經嘉義縣警察局朴子分局報請臺灣嘉義地方法院檢察署檢
    察官偵查起訴，臺灣嘉義地方法院改行簡式審判程序。
    理    由
一、上揭犯罪事實，業據被告甲○○於原審及本院審理時坦承不
    諱（見一審卷第四十三、五０頁），且經證人乙○○於警詢
    時證述明確（見警卷第七、八頁），並有贓物認領保管單一
    份、車籍查詢－基本資料詳細畫面二份、車輛協尋電腦輸入
    單一份、照片六張等附卷可憑（見警卷第十六至二十四頁）
    ，復有萬能鎖七支扣案可資佐證，被告自白與事實相符，本
    件事證明確，被告竊盜犯行堪以認定。
二、核被告所為，係犯刑法第三百二十條第一項竊盜罪。被告本
    件犯行所使用之萬能鎖七支，經原審及本院當庭勘驗固為金
    屬材質，質地堅硬，惟其長度分別為五．六公分、四．五公
    分、四．一公分、四．七公分、三．四公分、四．二公分、
    二．二公分，有勘驗筆錄及照片在卷足考（勘驗筆錄見一審
    卷第四十七頁），長度、功能與一般鑰匙相同，其長度以人
    之手掌很難握持，持以行兇，既人之手掌很難掌握之情況，
    則祗能作為鑰匙使用，客觀上不足以對人之生命、身體構成
    威脅，不具危險性，非屬兇器。檢察官認被告係犯刑法第三
    百二十一條第一項第三款攜帶兇器竊盜罪，尚有未合，因其
    基本社會事實同一，應予變更起訴法條。被告前因毒品危害
    防制條例等案件，經臺灣高等法院臺中分院九十四年度上訴
    字第七四八號判處應執行有期徒刑一年二月確定，又因毒品
    危害防制條例等案件，經原審九十四年度訴字第六五六號判
    處應執行有期徒刑一年十月確定，嗣經減刑裁定應執行有期
    徒刑十一月確定，上開數罪接續執行，於九十六年十月四日
    執行完畢，有臺灣高等法院被告前案紀錄表在卷可參，於五
    年以內故意再犯本件有期徒刑以上之罪，為累犯，應依刑法
    第四十七條第一項規定加重其刑。
三、原審審酌被告國中畢業之智識程度，不思正途獲取財物，行
    為之手段，所竊取之物品價值，被害人所受之損害，並已領
    回失竊之物品，及被告坦承犯行之犯後態度等一切情狀，適
    用刑法第三百二十條第一項、第四十七條第一項、第四十一
    條第一項前段、第三十八條第一項第二款，刑法施行法第一
    條之一第一項、第二項前段，量處有期徒刑伍月，並諭知如
    易科罰金以新臺幣壹仟元折算壹日，以示懲儆。扣案之萬能
    鎖七支，係被告所有供犯罪所用之物，為被告於原審供承在
    卷（見一審卷第四十七頁），依刑法第三十八條第一項第二
    款宣告沒收。至扣案之剪刀二支、鉗子二支、扳手一支、手
    電筒一支、螺帽板手一組、螺帽九顆及起子十一支，雖係被
    告所有，惟非供本件犯罪所用之物，據被告於原審供述在卷
    （見一審卷第四十七頁），乃不併予諭知沒收。並敘明公訴
    意旨求刑有期徒刑一年六月尚屬過重，及被告既僅宣告有期
    徒刑五月，依竊盜犯贓物犯保安處分條例第三條第一項規定
    「應執行之刑未達一年以上者，不適用本條例」之規定，自
    不得依該條例宣告強制工作。本院經核原判決認事用法，均
    無不合，量刑亦屬妥適。公訴人上訴意旨認被告應成立刑法
    第三百二十一條第一項第三款攜帶兇器竊盜罪，指摘原判決
    不當，為無理由，應予駁回。
四、據上論斷，應依刑事訴訟法第三百六十八條，判決如主文。
本案經檢察官郭珍妮到庭執行職務。
中    華    民    國    97    年    12    月    10    日
                    刑事第一庭審判長法官  黃  崑  宗
                                    法官  王  明  宏
                                    法官  蔡  長  林
以上正本證明與原本無異。
不得上訴。
                                  書記官  李  培  薇
中    華    民    國    97    年    12    月    10    日
附錄本案論罪科刑法條全文：
刑法第三百二十條第一項（竊盜罪）：
  意圖為自己或第三人不法之所有，而竊取他人之動產者，為竊
盜罪，處五年以下有期徒刑、拘役或五百元以下罰金。


司法院資訊處製作；財團法人民間司法改革基金會備份。
